臺灣雲林地方法院刑事判決　　　　　　　　　　　　九十一年度交易字第一四五號
　　公　訴　人　臺灣雲林地方法院檢察署檢察官
　　被　　　告　乙○○
右列被告因過失致死案件，經檢察官提起公訴（九十一年度偵字第三○○三號），本
院判決如左：
    主  文
乙○○因過失致人於死，處有期徒刑伍月，如易科罰金，以參佰元折算壹日。緩刑貳
年。
    事  實
一、乙○○於民國（下同）九十一年七月七日凌晨，駕駛車牌號碼ＨＧ–五三七九號
    自用小客車，沿雲林縣褒忠鄉○○○號○路由北往南方向行駛，於同日凌晨四時
    許，行經該路段五十公里五百公尺處（龍林加油站前），原應注意行車速度，應
    依標誌或標線之規定，不得超速行駛；且汽車行駛時，駕駛人應注意車前狀況，
    並隨時採取必要之安全措施。而該路段之行車速限為時速四十公里，依當時天候
    晴、夜間有照明、路面狀態乾燥、路面狀況無缺陷、道路無障礙物、視線不佳，
    又無其他不能注意之情事，其能注意竟疏於注意，並以時速七十公里之速度超速
    往前行駛。適有張足騎腳踏車，未燃亮燈光，亦未注意車前狀況，採取必要之安
    全措施，而貿然在該處由東向西橫跨台十九號公路。乙○○因未注意車前狀況，
    並超速行駛，致未能及早發現張足人車，並採取必要之安全措施；俟張足騎腳踏
    車橫跨馬路至其前方時，始予發現，然已剎避不及，致其所駕駛之上開小客車左
    前方撞擊張足所騎腳踏車之前輪，使張足頭部撞擊該小客車之左前輪上方，張足
    因而受有左右眼眶皮下血腫、頦部皮下血腫、右耳大部皮下血腫、合併顱內出血
    、右腹股溝下凹皮下瘀血六×二公分、右膝前部擦傷、左大腿前部至膝前部擦傷
    二七×一六公分等傷害。乙○○於上開犯罪未為偵查機關發覺以前，主動以電話
    向警方報案自首而接受裁判。張足經緊急送醫急救後，仍不治死亡。
二、案經被害人張足之夫甲○訴請臺灣雲林地方法院檢察署檢察官偵查起訴。
　　理　由
一、右揭事實，業據被告乙○○坦白承認，核與告訴人即被害人張足之夫甲○在警訊
    中之指訴情節相符；並有雲林縣警察局一般交通事故紀錄（通報）單、相驗案件
    初步調查報告表、道路交通事故調查報告表各一件、現場暨肇事車輛照片七張、
    台灣雲林地方法院檢察署驗斷書、相驗屍體證明書與檢察官堪驗筆錄各一件在相
    驗卷可參，足信屬實。
二、按行車速度，應依標誌或標線之規定，不得超速行駛；且汽車行駛時，駕駛人應
    注意車前狀況，並隨時採取必要之安全措施，道路交通安全規則第九十三條本文
    及第九十四條第三項分別定有明文。本件肇事路段行車速限為時速四十公里，事
    故發生時，天候晴、夜間有照明、路面狀態乾燥、路面狀況無缺陷、道路無障礙
    物、視線不良等情，有被告在警偵訊中之陳述可參，並有上開交通事故調查報告
    表各項記載及現場照片可按，足信無誤；此外，又無其他不能注意之情事，被告
    能注意，而未注意車前狀況，致未能及早發現被害人張足人車，以採取必要之安
    全措施，仍以時速七十公里之速度超速往前行駛，俟其發現被害人張足騎腳踏車
    橫跨馬路至其前方時，已剎避不及，致其所駕駛之小客車左前方撞擊張足所騎腳
    踏車之前輪，使張足頭部繼而撞擊該小客車之左前輪上方，因而受有上開傷害，
    經送醫急救後不治死亡，被告有過失甚明。雖被害人張足於夜間騎腳踏車，未燃
    亮燈光，並未注意車前狀況，採取必要之安全措施，對於本件車禍之發生，同有
    過失，然被告之過失責任，並不因而解免。且被害人既因上開傷害送醫不治死亡
    ，則被告之過失行為，與被害人之死亡結果間，有相當之因果關係亦足認定。本
    件事証明確，應予依法論科。
三、核被告所為，係犯刑法第二百七十六條第一項之過失致死罪。被告於上開犯罪未
    為偵查機關發覺以前，以電話向警方報案自首而接受裁判，業經被告陳述明確，
    並有其警訊筆錄及上開雲林縣警察局一般交通事故紀錄（通報）單可參，足信屬
    實，應依刑法第六十二條前段規定減輕其刑。爰審酌被告並無犯罪之前科，有台
    灣高等法院被告全國前案紀錄表可參，素行良好，和本件事故之雙方過失比例、
    所生損害，被告肇事後主動報案，坦承犯行，並與被害人家屬達成和解，有被告
    提出之雲林縣褒忠鄉調解委員會調解書影本一紙可按，並經告訴人甲○到庭陳述
    屬實，犯後態度良好等一切情狀，量處如主文所示之刑，並諭知易科罰金之折算
    標準。又被告未曾受有期徒刑以上刑之宣告，有上開前科資料可稽，且因過失觸
    犯本罪，惡性不大，經此罪刑之宣告後，當知警惕，信無再犯之虞，故本院認其
    所受宣告之刑以暫不執行為適當，爰併諭知緩刑二年，以啟自新。
四、據上論斷，應依刑事訴訟法第二百九十九條第一項前段，刑法第二百七十六條第
    一項、第六十二條前段、第四十一條第一項前段、第七十四條第一款，罰金罰鍰
    提高標準條例第一條前段、第二條，判決如主文。
本案經檢察官曾勁元到庭執行職務。
中　　　華　　　民　　　國　　九十一　　年　　　九　　　月　　十一　　　日
                                         臺灣雲林地方法院刑事第一庭
                                             法　官
右正本證明與原本無異。
如不服本判決應於送達後十日內向本院提出上訴狀。（須附繕本）。
                                             書記官
中　　　華　　　民　　　國　　九十一　　年　　　九　　　月　　十一　　　日
附錄：
中華民國刑法第二百七十六條
因過失致人於死者，處二年以下有期徒刑、拘役或二千元以下罰金。
從事業務之人，因業務上之過失犯前項之罪者，處五年以下有期徒刑或拘役，得併科
三千元以下罰金。
